【裁判字號】    97,上易,866
【裁判日期】    970618
【裁判案由】    竊盜
【裁判全文】
臺灣高等法院刑事判決              97年度上易字第866號
上  訴  人
即  被  告  丙○○
上列被告因竊盜案件，不服臺灣士林地方法院96年度易字第1671
號，中華民國96年10月16日第一審判決（起訴案號：臺灣士林地
方法院檢察署96年度偵字第5152號）提起上訴，本院判決如下：
    主  文
上訴駁回。
    事  實
一、丙○○前因竊盜案件，經原審法院以91年度訴字第83號判決
    處有期徒刑1年6月確定，復與竊盜、毒品等案件合併定應執
    行刑2年10月確定，尚未執行之際，又因毒品案件，經同院
    以91年度易字第509號判決處有期徒刑8月確定，上開4案接
    續執行，甫於民國95年8月9日期滿執行完畢，猶不知悔悟，
    緣黃貴頌（經原審判處有期徒刑8月，減為有期徒刑4月確定
    ），見臺北市○○區○○路7段401巷關渡碼頭附近停放之舢
    舨船上放置不鏽鋼白鐵管無人看管，竟與黃貴頌及姓名年籍
    不詳自稱「陳明和」之成年男子等3人共同基於意圖為自己
    不法之所有之犯意聯絡，推由丙○○於96年4月23日20時許
    央請不知情之胞兄乙○○代為承租車號EE-4123號自用小貨
    車作為搬運工具，並於翌日凌晨2時許由黃貴頌駕駛上開小
    貨車搭載丙○○及「陳明和」自行駕車一同前往臺北市○○
    區○○路7段401巷關渡碼頭附近查看，於同日凌晨6時許由
    丙○○在小貨車留守把風接應，黃貴頌與「陳明和」則一同
    前往甲○○停放在淡水河邊之舢舨船上，竊取置放在船上之
    不鏽鋼白鐵管4支，得手後再搬至前開小貨車上，其等欲離
    去之際，適為甲○○發覺報警處理，經警當場逮捕丙○○，
    黃貴頌、「陳明和」則趁隙逃逸。
二、案經臺北市政府警察局士林分局報請臺灣士林地方法院檢察
    署檢察官偵查起訴。
    理  由
一、按簡式審判程序之證據調查，不受刑事訴訟法第159條第1項
    所定：「被告以外之人於審判外之言詞或書面陳述，不得作
    為證據。」之限制，此見同法第273條之2規定甚明，據此，
    本件被告丙○○於原審就被訴事實為有罪之陳述，原審適用
    簡示審判程序，從而共同被告黃貴頌之於共同被告丙○○，
    乃屬被告以外之人，另證人甲○○、乙○○亦為被告以外之
    人，渠等在警詢或偵訊時所為之證述，雖均屬被告以外之人
    於審判外所為之陳述，原審依上開規定，逕採為論罪之證據
    ，尚無不合，先予敘明。
二、被告丙○○上訴本院後，經合法傳喚無正當理由不到庭，僅
    具狀陳稱伊不知黃貴頌要偷竊云云。惟上揭犯罪事實，業經
    被告丙○○、及共同被告黃貴頌於原審準備程序、審理時坦
    承不諱（見原審96年10月2日準備程序第3頁、同日審判筆錄
    第2頁），核與被害人甲○○、乙○○於警詢時之證述情節
    相符（見偵卷第8-9、11-13頁），並有贓物認領保管單1紙
    、照片2張、台北市政府警察局士林分局搜索扣押筆錄、扣
    押物品目錄表附卷可稽（見偵卷第17、19-22、25-26頁）。
    本件事證明確，被告丙○○空言否認，要無足採，犯行洵堪
    認定，應依法論科。
三、按刑法上所謂結夥三人以上係指有共同犯罪之故意，結為一
    夥而言。把風行為，在排除犯罪障礙，助成犯罪之實現，在
    合同意思範圍內分擔犯罪行為之一部，故亦係共同正犯而應
    計入結夥之內（最高法院72年度台上字第3201號判決意旨參
    照）。核被告丙○○所為，係犯刑法第321條第1項第4款之
    結夥三人以上竊盜罪。公訴意旨認被告係犯刑法第321條第1
    項第3款之加重竊盜罪，然業經實行公訴之檢察官於原審96
    年10月2日準備程序時當庭更正起訴法條如上（原審96年10
    月2日準備程序筆錄第2頁），本於檢察一體原則，應以檢察
    官到庭更正後，為適用之法條，是無庸另行更正起訴法條，
    附此敘明。又被告丙○○、黃貴頌與年籍不詳之成年男子「
    陳明和」就上揭犯行間，有犯意之聯絡及行為之分擔，皆為
    共同正犯。被告有如事實欄所載之前科紀錄，有本院被告前
    案紀錄表附卷可稽，其於徒刑執行完畢後5年內，故意再犯
    本案有期徒刑以上之罪，為累犯，應依刑法第47條第1項規
    定，加重其刑。原審以被告罪證明確，本同上見解，適用刑
    法第28條、第321條第1項第4款、第47條第1項、併審酌被告
    丙○○正值壯年，不思正途營生，竟鋌而走險，結夥3人竊
    取他人財物，且有犯罪紀錄，素行不佳，竟仍再犯本件竊盜
    犯行，顯見其尚不知悔悟，兼衡其智識程度、犯罪之動機、
    目的、手段、所竊得財物之價值，及犯罪後尚能坦認犯行之
    態度等一切情狀，量處有期徒刑8月，以示懲儆。又被告本
    件犯罪時間均在96年4月24日以前（參考法院辦理96年減刑
    案件應行注意事項第7條之規定，「犯罪在中華民國96年4月
    24日以前」，包括「24日」當日之犯罪），經核無中華民國
    96年罪犯減刑條例所定不予減刑之情形，並依同條例第2條
    第1項第3款、第7條、第9條之規定減其宣告刑期2分之1，即
    有期徒刑4月，並依刑法第41條第1項前段諭知如易科罰金以
    新台幣1千元折算1日，以示儆懲。其認事用法均無不合，量
    刑亦稱妥適，被告上訴空言否認犯罪，為無理由，應予駁回
    。
四、被告經合法傳喚，無正當理由不到庭，爰不待其陳述，逕行
    判決。
據上論斷，應依刑事訴訟法第368條、第371條判決如主文。
本案經檢察官劉斐玲到庭執行職務。
中    華    民    國    97    年    6     月    18    日
                  刑事第十一庭審判長法  官  張連財
                                    法  官  楊照男
                                    法  官  洪光燦
以上正本證明與原本無異。
不得上訴。
                                    書記官  駱麗君
中    華    民    國    97    年    6     月    18    日
附錄：本案論罪科刑法條全文
中華民國刑法第321條
犯竊盜罪而有左列情形之一者，處6 月以上、5 年以下有期徒刑
：
一  於夜間侵入住宅或有人居住之建築物、船艦或隱匿其內而犯
    之者。
二  毀越門扇、牆垣或其他安全設備而犯之者。
三  攜帶兇器而犯之者。
四  結夥三人以上而犯之者。
五  乘火災、水災或其他災害之際而犯之者。
六  在車站或埠頭而犯之者。
前項之未遂犯罰之。


司法院資訊處製作；財團法人民間司法改革基金會備份。
